臺灣高雄地方法院刑事判決　　　　　　　94年度訴字第2432號
公　訴　人　臺灣高雄地方法院檢察署檢察官
被　　　告　甲○○
上列被告因違反毒品危害防制條例案件，經檢察官提起公訴（94
年度毒偵字第5101號）及移送併案審理（94年度毒偵字第5343號
），嗣因被告就被訴事實為有罪之陳述，經本院合議庭裁定由受
命法官獨任適用簡式審判程序審理，本院判決如下：
    主  文
甲○○連續施用第一級毒品，累犯，處有期徒刑拾月，扣案之海
洛因壹包（含包裝袋，淨重零點零捌公克，空包裝重零點貳柒公
克）、注射針筒壹支，均沒收銷燬之。
    事  實
一、甲○○前於民國91年間，因違反毒品危害防制條例案件，經
    本院以92年度訴字第1916號判處有期徒刑8 月確定，甫於93
    年8 月7 日縮刑期滿，93年8 月8 日徒刑執行完畢出監，另
    經本院以91年度毒聲字第2968號裁定令入戒治處所施以強制
    戒治1 年，復因強制戒治已屆滿3 月，其成效經評定為合格
    ，無繼續戒治之必要，再經本院以92年度毒聲字第1168號裁
    定停止戒治，所餘戒治期間，付保護管束，並於92年3 月18
    日停止戒治出監，嗣於92年7 月2 日期滿視為執行完畢，詎
    其於前開強制戒治執行完畢釋放後5 年內仍不知悔悟，復基
    於施用第一級毒品海洛因之概括犯意，於94年5 月25日下午
     6時許採尿時回溯24小時內某時（不含為警逮捕之公權力拘
    束期間，檢察官起訴書誤載為17時40分許）及94年6 月25日
    （檢察官移送併辦意指書誤載為29日）晚間7 時許，在高雄
    縣鳥松公園及高雄縣大樹鄉○○村○○路水寮國小後門停車
    場等地，連續以針筒注射之方式，施用第一級毒品海洛因2
    次。嗣先後於（一）94年5 月25日下午5 時40分許，在屏東
    市○○路，因形跡可疑，為警盤查，經其同意採尿送驗結果
    ，呈嗎啡陽性反應，始悉上情，並扣得第一級毒品海洛因1
    包（淨重0.08公克，空包裝重0.27公克）；（二）94年6 月
    25日晚間7 時許，在高雄縣大樹鄉○○村○○路水寮國小後
    門停車場，為警查獲，經其同意採尿送驗結果，呈嗎啡陽性
    反應，得悉全情，並扣得注射針筒1 支（內含第一級毒品海
    洛因）。
二、案經屏東縣警察局屏東分局報請臺灣屏東地方法院檢察署檢
    察官呈請臺灣高等法院高雄分院檢察署檢察長令轉臺灣高雄
    地方法院檢察署檢察官偵查起訴，暨臺灣高雄縣政府警察局
    仁武分局報請臺灣高雄地方法院檢察署檢察官移送併案審理
    。
    理  由
一、按本案被告甲○○所犯係死刑、無期徒刑、最輕本刑為3 年
    以上有期徒刑以外之罪，其於準備程序就前揭被訴事實為有
    罪之陳述，經受命法官告知簡式審判程序之旨，並聽取其與
    公訴人之意見後，本院認無不得或不宜改依簡式審判程序進
    行之情事，依刑事訴訟法第273 條之1 第項、第284 條之1
    規定，裁定本案由受命法官獨任進行簡式審判程序，合先敘
    明。
二、上揭犯罪事實，業據被告於警詢、偵訊及本院審理時分別供
    認不諱，並有查獲照片8 張、扣案之白粉1 包、注射針筒1
    支在卷足稽，且其先後經警採集尿液送檢驗結果，均呈嗎啡
    陽性反應，分別有臺灣檢驗科技股份有限公司94年6 月13日
    報告編號KＺ0000 00000000 、94年7 月11日報告編號KＺ0000
    00000000濫用藥物尿液檢驗報告各1 紙在卷可考。再者，為
    警於94年5 月25日查獲之白粉1 包，經送法務部調查局檢驗
    結果，含有第一級毒品海洛因成分，淨重0.08公克、空包裝
    重0.27公克，此有法務部調查局94年9 月21日調科壹字第24
    0003821 號鑑定通知書1 紙在卷可憑。又經警於94年6 月25
    日查獲之注射針筒1 支，經送高雄醫學大學附設中和紀念醫
    院檢驗結果，確呈海洛因陽性反應，亦有高雄醫學大學附設
    中和紀念醫院94年10月25日報告編號0000-000檢驗報告1 紙
    附卷可參，被告之任意性自白應與事實相同，本案事證明確
    ，被告犯行應堪認定。
三、查被告前於91年間，因違反毒品危害防制條例案件，經本院
    以91年度毒聲字第2968號裁定令入戒治處所施以強制戒治1
    年，復因強制戒治已屆滿3 月，其成效經評定為合格，無繼
    續戒治之必要，再經本院以92年度毒聲字第1168號裁定停止
    戒治，所餘戒治期間，付保護管束，並於92年3 月18日停止
    戒治出監，嗣於92年7 月2 日期滿視為執行完畢，此有臺灣
    高等法院被告前案紀錄表1 份在卷可查，其於前案強制戒治
    執行完畢釋放後5 年內，再犯本案毒品危害防制條例第10條
    第1 項之罪，犯罪事證明確，其所為顯與該條例第23條第2
    項之規定相符，應予依法論科。
四、按海洛因屬毒品危害防制條例第2 條第2 項第1 款所定之第
    一級毒品，不得非法持有、施用，是核被告所為，係犯毒品
    危害防制條例第10條第1 項之施用第一級毒品罪。被告持有
    第一級毒品海洛因進而施用，其持有海洛因之低度行為，應
    為施用之高度行為所吸收，不另論罪。又被告先後2 次施用
    第一級毒品海洛因之行為，時間緊接，所犯係構成要件相同
    之罪，顯係基於概括犯意反覆為之，為連續犯，應依法論以
    一罪，並加重其刑。至檢察官移送併案審理部分（94年度毒
    偵字第5343號），即被告於94年6 月25日晚間7 時許，施用
    第一級毒品海洛因之犯行，雖未據起訴，惟與已起訴論罪科
    刑部分，有連續犯之裁判上一罪關係，為起訴效力所及，既
    經查明，本院自得一併審究，附此敘明。又被告前於91年間
    ，因違反毒品危害防制條例案件，經本院以92年度訴字第19
    16號判處有期徒刑8 月確定，甫於93年8 月7 日縮刑期滿，
    93年8 月8 日徒刑執行完畢出監，此有臺灣高等法院被告前
    案紀錄表1 份在卷可參，其於有期徒刑執行完畢後5 年內，
    再犯本案有期徒刑以上之罪，為累犯，應依刑法第47條規定
    加重其刑，並依同法第70條規定遞加之。爰審酌被告施用毒
    品足以戕害身心健康，滋生其他犯罪，惡化社會治安，其屢
    經觀察、勒戒、強制戒治後，仍再度多次施用毒品，顯見其
    戒毒之意志不堅，自制力不佳，應有入監矯治之必要，惟念
    及被告施用毒品，戕害己身，本質上屬於病患性行為，且其
    犯後均已坦承犯行等一切情狀，並獲公訴人求處有期徒刑10
    月，應屬允當等一切情狀，量處如主文所示之刑，以示懲儆
    。
五、扣案之海洛因1 包（淨重0.08公克，空包裝重0.27公克），
    為查獲之第一級毒品，已如前述，又上開包裝袋因包覆海洛
    因，衡情顯難與毒品完全析離，均應依毒品危害防制條例第
    18條第1 項前段規定，併予宣告沒收銷燬之；至因鑑驗耗盡
    之海洛因既已滅失，自無庸再為沒收銷燬之諭知。又查獲之
    注射針筒1 支，經本院送驗結果，含有第一級毒品海洛因，
    業如前述，且客觀上難以析離，均應依毒品危害防制條例第
    18條第1 項前段規定，予以宣告沒收銷燬之。
據上論斷，應依刑事訴訟法第273 條之1 第1 項、第284 條之1
、第299 條第1 項前段，毒品危害防制條例第10條第1 項、第18
條第1 項前段，刑法第11條、第56條、第47條，判決如主文。
本案經檢察官乙○○到庭執行職務。
中　　華　　民　　國　　94　　年　　11　　月　　30　　日
                  刑事第九庭    法　官  謝梨敏
以上正本證明與原本無異。
如不服本判決，應於判決送達後10日內，向本院提出上訴狀。
                                書記官  林志衡
中　　華　　民　　國　　94　　年　　11　　月　　30　　日
附錄本判決論罪之法條：
毒品危害防制條例第10條
施用第1級毒品者，處6月以上5年以下有期徒刑。
施用第2級毒品者，處3年以下有期徒刑。
